【裁判字號】    89,中簡上,342
【裁判日期】    891005
【裁判案由】    業務侵占
【裁判全文】
臺灣臺中地方法院刑事判決                      八十九年度中簡上字第三四二號
    上  訴  人
    即  被  告  甲○○
右上訴人因誣告案件，不服臺灣臺中地方法院臺中簡易庭八十九年度中簡字第一八一
一號中華民國八十九年十月五日第一審簡易判決（聲請案號：臺灣臺中地方法院檢察
署八十九年度偵字第一三八一三號），提起上訴，本院判決如左：
    主  文
上訴駁回。
甲○○緩刑貳年。
    事實及理由
一、本案經本院理結果，認第一審簡易判決認事用法及量刑均無不當，應予維持，並
    引用第一審判決書記載之事實、證據及理由。
二、上訴意旨略以：上訴人即被告甲○○為晃宇企業股份有限公司（以下簡稱晃宇公
    司）之負責人，其因晃宇公司臺中分公司員工邱萌崑（另案經判處有期徒刑九月
    ，緩刑二年確定）向其告知客戶交付之彰化商業銀行苑裡分行票號ＮＦ─000
    0000號、帳號０三─八０九五０─七─０號、發票人李淑惠、發票日八十九
    年三月五日、面額一萬七千一百九十三元之支票一紙不慎遺失，其信以為真，始
    指示公司職員莊美花至彰化商業銀行苑裡分行申報該支票遺失，支票實為邱萌崑
    侵占入己一節，係事後知悉，並非事前即知該支票為邱萌崑侵占，為圖免於邱萌
    崑提示兌現而指示莊美花蓄意申報該支票遺失，且本院臺中簡易庭判處其拘役五
    十日，亦屬量刑過重等語。
三、惟查：本件上訴人所經營晃宇公司臺中分公司之員工邱萌崑，於八十九年二月下
    旬，因其業務上關係所收取上揭支票乙紙，原應繳由晃宇公司臺中分公司會計承
    辦人員莊美花入帳，惟邱萌崑竟意圖為自己不法所有，將該支票據為己有，並持
    向案外人林明泉調借現款，該情早為上訴人查悉，上訴人為免損失，即指示該公
    司會計莊美花，於八十九年三月二日，至彰化商業銀行苑裡分行申報該支票遺失
    ，而未指定犯人誣告涉犯侵占、竊盜罪之情，已據上訴人分別於警訊及偵查中所
    自承，且證人莊美花於偵查中亦證述：「該票是在邱萌崑那裡，因票面時間已經
    到了，他未交出來，我怕被他挪用。」、「我有問過發票人票面日期。」等語，
    酌以上訴人於偵查中供稱：「我委託我的職員莊美花去掛失止付的。」等語，顯
    見上訴人於指示莊美花至彰化商業銀行苑裡分行申報該支票遺失時，已知悉該支
    票為邱萌崑持有中，未有遺失之情甚明，則上訴人既明知該支票為邱萌崑持有中
    ，竟指示莊美花至彰化商業銀行苑裡分行申報該支票遺失，自有對不特定人誣告
    侵占或竊盜該支票之故意，是上訴人辯稱事後知悉該支票係邱萌崑持有云云，為
    卸責之詞，委無足取；再上訴人所指原判決判處拘役五十日，量刑顯屬過重云云
    。按同案被告邱萌崑所犯業務侵占部分，經原審判處有期徒刑九月，上訴人僅被
    判處拘役五十日，同一判決中，量處刑度已低於同案被告邱萌崑甚多，本院認判
    處拘役五十日之刑度，並無量刑過重可言；綜上本件上訴人之上訴，顯無理由，
    應予駁回。
四、末查上訴人前未曾受有期徒刑以上刑之宣告，有臺灣臺中地方法院檢察署刑案資
    料查註紀錄表及臺灣高等法院被告全國前案紀錄表各一份在卷可按，其因員工侵
    占票款，為避免損失偶罹刑章，所生危害亦非重大，經此偵審程序及罪刑宣告之
    教訓後，當知所惕勵，信無再犯之虞，本院認原審所宣告之刑，以暫不執行為適
    當，爰併予宣告緩刑二年，以啟自新。
據上論斷，應依刑事訴訟法第四百五十五條之一第三項、第一項、第三百七十三條、
第三百六十八條，刑法第七十四條第一款，判決如主文。
中      華      民      國      九十     年     三     月       一      日
                                  審判長法  官   唐  光  義
                                        法  官   陸  炎  龍
                                        法  官   梁  堯  銘
右正本證明與原本無異。
本件不得上訴。
                                        書記官
中      華      民      國      九十      年      三      月    一      日


司法院資訊處製作；財團法人民間司法改革基金會備份。
